【裁判字號】    89,易,176
【裁判日期】    890503
【裁判案由】    傷害等
【裁判全文】
臺灣士林地方法院刑事判決                          八十九年度易字第一七六號
    公  訴  人  臺灣士林地方法院檢察署檢察官
    被      告  戊○○
                丁○○
                丙○○
右列被告等因傷害等案件，經檢察官提起公訴 (八十八年度偵字第一一七四八號)，
本院判決如左：
    主  文
戊○○共同傷害人之身體，累犯，處拘役陸拾日，如易科罰金，以參佰元折算壹日。
丁○○共同傷害人之身體，處拘役伍拾日，如易科罰金，以參佰元折算壹日。又以加
害財產之事，恐嚇他人致生危害於安全，處拘役肆拾日，如易科罰金，以參佰元折算
壹日，應執行拘役捌拾日，如易科罰金，以參佰元折算壹日。
丙○○傷害人之身體，累犯，處有期徒刑肆月，如易科罰金，以參佰元折算壹日。
    事  實
一、戊○○曾於民國八十四年間因殺人案件，經法院判處過失致死部分有期徒刑一年
    四月，妨害自由部分有期徒刑一年五月，應執行有期徒刑二年七月確定，於八十
    七年一月十八日執行完畢，猶不知悔改，復於八十八年十一月十一日晚上六時許
    ，在台北市○○區○○路四十三巷一號甲○○所經營之得恩堂眼鏡公司東湖分店
    內，因質疑甲○○所販賣之隱形眼鏡消毒藥水有問題致其眼睛紅腫，而與甲○○
    發生爭執並心生不滿，竟於同日晚間七時十五分許，招來其兄丁○○同返店內，
    丁○○以「你店是不要開了，我一定把你砸店讓你開店開不成」及「你們的藥水
    害我兄弟眼睛不舒服，你們看是要拿多少錢出來賠償，或是砸店好了」等言詞恐
    嚇甲○○，致甲○○心生畏懼，生危害於安全。戊○○與丁○○二人並基於共同
    傷害之犯意，由丁○○出拳毆打甲○○左胸部，戊○○則手持大哥大擊打甲○○
    之臉部及頸部，致甲○○受有左臉、耳及胸部挫傷、頸部抓傷之傷害。經店員報
    警，由警方將雙方帶回位於台北市○○區○○街一一０巷十六弄二十號康樂派出
    所內處理。嗣甲○○之父親丙○○（曾於民國八十六年間因竊佔案件，經法院判
    處有期徒刑四月確定，於八十八年八月十三日執行完畢）酒後（未達心神喪失或
    精神耗弱程度）返回店內聞悉上情，一時氣憤，欲前往派出所找黃氏兄弟理論，
    遂於途中向某檳榔攤小姐借得檳榔刀一把，於同日晚間七時三十分許，在康樂派
    出所內，基於傷害之犯意，持刀刺向戊○○，戊○○以左手抵擋，致戊○○受有
    左手第五指撕裂傷併伸肌腱斷裂及第五掌掌骨骨折之傷害。
二、案經甲○○、戊○○訴由台北市政府警察局內湖分局報請台灣士林地方法院檢察
    署檢察官偵查起訴。
    理  由
一、訊據被告丙○○對於有於右揭時地傷害戊○○之事實坦承不諱，核與告訴人戊○○指述及證人丁○○於警訊時之證述及證人即當時處理警員己○○到庭證述情節
    相符，並有戊○○驗傷診斷證明書一紙附卷可稽及檳榔刀一把扣案可佐；另訊據
    被告戊○○、丁○○則矢口否認有前揭傷害及恐嚇甲○○之犯行，被告戊○○辯
    稱：其未打告訴人甲○○，當時係不小心以手誤搧告訴人甲○○、驗傷單是假的
    云云，被告丁○○辯稱其未打告訴人甲○○云云，惟查右揭丁○○如何恐嚇甲○○及戊○○、丁○○如何共同傷害甲○○之事實，業經告訴人甲○○於警訊、偵
    查及本院審理時指述歷歷，核與證人乙○○於偵查及本院審理時結證情節相符，
    且甲○○確受有左臉、耳及胸部挫傷、頸部抓傷之傷害，亦有財團法人國泰綜合
    醫院內湖分院診斷證明書一紙在卷可憑，證人己○○雖稱當時到場時甲○○無明
    顯外傷，臉頰有無紅腫其沒看出來等語，然因證人非專業醫師，並無辨傷醫療之
    專業能力，自應以診斷證明書所載為憑。則被告戊○○、丁○○所辯，顯係事後
    卸責之詞，不足採信。事證明確，被告三人犯行均堪認定，應依法論科。
二、核被告三人所為，均係犯刑法第二百七十七條第一項之傷害罪，被告丁○○另犯
    有同法第三百零五條之恐嚇罪。被告戊○○、丁○○二人間，就傷害部分有犯意
    之聯絡及行為之分擔，應論以共同正犯。被告丁○○所犯傷害及恐嚇二罪間，犯
    意各別，構成要件不同，應予分論併罰。末查被告戊○○曾於八十四年間因殺人
    案件，經法院判處過失致死部分有期徒刑一年四月，妨害自由部分有期徒刑一年
    五月，應執行有期徒刑二年七月確定，於八十七年一月十八日執行完畢，被告丙○○曾於八十六年間因竊佔案件，經法院判處有期徒刑四月確定，於八十八年八
    月十三日執行完畢，有台灣高等法院檢察署刑案紀錄簡覆表二件在卷可憑，其二
    人受有期徒刑之執行完畢後，五年以內再犯本件有期徒刑以上之罪，係屬累犯，
    均應依刑法第四十七條之規定加重其刑。爰審酌被告戊○○、丁○○因隱形眼鏡
    藥水問題與告訴人甲○○發生爭執之犯罪動機、目的、手段，犯罪時所受之刺激
    及其品性、生活狀況、智識程度、告訴人甲○○受有左臉、耳及胸部挫傷、頸部
    抓傷之傷害，及犯罪後猶飾詞狡辯之態度等一切情狀，被告丙○○因酒後一時氣
    憤之犯罪動機、以檳榔刀殺傷戊○○之手段，犯罪時所受之刺激及其品性、生活
    狀況、智識程度、戊○○所受有左手第五指撕裂傷併伸肌腱斷裂及第五掌掌骨骨
    折之傷害，及犯罪尚能坦承犯行等一切情狀，分別量處如主文所示之刑，併諭知
    易科罰金之折算標準，被告丁○○部分並定其應執行之刑。至扣案之檳榔刀一把
    雖為被告丙○○殺傷戊○○所用之物，然係其向他人所借得，業據其供陳在卷，
    既非被告所有，自無庸諭知沒收，併此敘明。
據上論斷，應依刑事訴訟法第二百九十九條第一項前段，刑法第二十八條、第二百七
十七條第一項、第三百零五條、第四十七條、第四十一條、第五十一條第六款，罰金
罰鍰提高標準條例第一條前段、第二條，判決如主文。
本案經檢察官李學玨到庭執行職務
中    華    民    國      八十九      年     五        月       三      日
                                  臺灣士林地方法院刑事第四庭
                                          法  官
右正本證明與原本無異。
如不服本判決，應於判決送達後十日內，向本院提出上訴狀。
                                          書記官
中    華    民    國      八十        年               月               日
附錄本案論罪科刑法條全文
刑法第二百七十七條第一項
傷害人之身體或健康者，處三年以下有期徒刑，拘役或一千元以下罰金。
刑法第三百零五條
以加害生命、身體、自由、名譽、財產之事恐嚇他人，致生危害於安全者，處二年以
下有期徒刑、拘役或三百元以下罰金。


司法院資訊處製作；財團法人民間司法改革基金會備份。
